臺灣雲林地方法院刑事判決　　　　　　100年度交易字第132號
公　訴　人　臺灣雲林地方法院檢察署檢察官
被　　　告　曾清童
上列被告因公共危險等案件，經檢察官提起公訴（100 年度調偵
字第270 號），被告於本院準備程序中為有罪之陳述，經合議庭
裁定由法官一人獨任進行簡式審判判程序，判決如下：
    主  文
曾清童服用酒類，不能安全駕駛動力交通工具而駕駛，累犯，處
有期徒刑陸月，如易科罰金，以新臺幣壹仟元折算壹日。
    事實及理由
一、犯罪事實：
    曾清童曾因公共危險（服用酒類不能安全駕駛動力交通工具
    罪）及妨害公務案件，經臺灣高等法院臺南分院以90年度交
    上易字第869 號刑事判決判處有期徒刑6 月及1 年8 月，應
    執行有期徒刑2 年確定，民國91年10月22日入監，92年12月
    24日假釋付保護管束，93年8 月25日假釋期滿未經撤銷，其
    未執行之刑，以已執行論（本件不構成累犯）。又因公共危
    險案件（肇事逃逸罪），經同法院以97年度交上訴字第1077
    號刑事判決判處有期徒刑9 月確定，於98年7 月2 日入監執
    行，99年4 月1 日縮刑期滿，徒刑執行完畢出監。仍不知悔
    改，於100 年5 月13日下午6 時許，先在雲林縣西螺鎮國立
    西螺農工職業學校（下稱西螺農工）附近之海產攤，與友人
    飲用高粱酒數杯後，明知飲用酒類致無法安全駕駛之程度後
    ，即不得駕駛動力交通工具行駛於道路，仍於同日下午6 時
    30分許，自西螺農工附近，駕駛牌照號碼B9-8922 號自用小
    客車欲前往雲林縣莿桐鄉某修車廠。嗣行經雲林縣西螺鎮15
    4 甲線公路與埔心路交岔路口時，因與林心潔所駕駛之牌照
    號碼N4-5661 號自用小客車發生碰撞，致林心潔及同車乘客
    林俞汝受傷（涉犯過失傷害部分，另為不受理判決），經警
    據報到場處理，將曾清童送彰化基督教醫院雲林分院診治，
    並對其進行血液酒精濃度檢驗，結果為213mg/dl（換算呼氣
    酒精濃度為每公升1.065 毫克），因而查悉上情。
二、認定犯罪事實所憑之證據及理由：
(一)、被告曾清童所犯之罪，係死刑、無期徒刑、最輕本刑為3 年
    以上有期徒刑以外之罪，其於準備程序中就前揭被訴事實為
    有罪之陳述，經告知簡式審判程序之旨，並聽取其與公訴檢
    察官之意見後，裁定進行簡式審判程序，是本案之證據調查
    ，依刑事訴訟法第273 條之2 規定，不受同法第159 條第1
    項、第161 條之2 、第161 條之3 、第163 條之1 及第164
    條至第170 條規定之限制。
(二)、前揭犯罪事實業經被告於審理程序中坦承不諱，並有被告於
    警詢及偵訊中之筆錄在卷可憑，另有道路交通事故現場圖、
    道路交通事故調查報告表(一)及(二)、舉發違反道路交通管理事
    件通知單、彰化基督教醫院雲林分院生化緊急檢查單、雲林
    縣警察局西螺分局道路交通事故照片12張足資補強（雲林縣
    警察局西螺分局刑事偵查卷宗，下稱警卷，第14頁至第25頁
    ），因認被告之自白與事實相符，事證明確，被告犯行堪以
    認定。
三、論罪科刑之理由：
    核被告所為，係犯刑法第185 條之3 服用酒類不能安全駕駛
    動力交通工具罪。被告曾因公共危險案件，經臺灣高等法院
    臺南分院以97年度交上訴字第1077號判決判處有期徒刑9 月
    確定，於98年7 月2 日入監執行，99年4 月1 日縮刑期滿，
    徒刑執行完畢出監，有臺灣高等法院被告前案紀錄表在卷可
    稽（見本院卷第1 頁至第5 頁），5 年以內故意再犯本件有
    期徒刑以上之罪，為累犯，應依刑法第47條第1 項之規定，
    加重其刑。至卷附自首要件調查表雖記載，被告係於警員前
    往交通事故現場處理時，肇事人在場並當場承認為肇事人（
    見警卷第32頁），惟依該調查表所載，被告係當場承認肇事
    ，並非承認有酒醉駕車之犯行。且被告於100 年5 月13日下
    午7 時許與被害人林心潔所駕駛之車輛發生碰撞，經警據報
    後將被告送醫診治，彰化基督教醫院雲林分院於同日下午7
    時46分對被告進行血液酒精濃度檢測，檢測結果已達不能安
    全駕駛動力交通工具之程度，有該院生化緊急檢查單在卷可
    憑（警卷第25頁），被告雖於警察詢問時坦承飲酒駕車，惟
    依據警詢筆錄之記載，警察詢問之時間為100 年5 月15日晚
    間21時（見警卷第1 頁至第3 頁），是被告向警坦承酒醉駕
    車時，警察機關應已知悉被告犯罪，本件被告自不符自首之
    要件，應予敘明。爰審酌：被告有偶，育有4 名子女，子女
    均已成年，家庭狀況正常；被告平日仰賴居間介紹填土工作
    維生，收入不穩定，子女未供給生活費用，經濟狀況不佳；
    被告曾有肇事逃逸及服用酒類不能安全駕駛動力交通工具等
    犯罪紀錄，不知警惕，仍再犯本罪，顯然對於交通安全有一
    定程度的忽視，且欠缺自制能力；被告國小畢業，智識程度
    不高；被告經檢測呼氣酒精濃度為每公升1.065 毫克，超越
    安全標準值甚高，達2 倍以上，肇生道路交通用路人之危險
    及驚恐，並致使被害人林心潔及林俞汝受有傷害，惟嗣後與
    被害人達成和解，並依約履行賠償義務（見本院卷第20頁及
    第21頁），坦然面對其過錯；被告於偵、審中均坦承犯行，
    並表示知錯及悔改之意，犯後態度尚佳，及其他一切情狀，
    量處如主文所示之刑，並諭知易科罰金之折算標準。
四、應適用之法律：
(一)、刑事訴訟法第273 條之1 第1 項、第299 條第1 項前段。
(二)、刑法第185 條之3 、第47條第1 項、第41條第1 項前段。
(三)、刑法施行法第1 條之1 第1 項。
本案經檢察官陳東泰到庭執行職務。
中    華    民    國   100    年    10    月    6     日
                  刑事第六庭  法  官  蕭于哲
以上正本證明與原本無異。
如不服本判決應於收受判決後10日內向本院提出上訴書狀，並應
敘述具體理由；其未敘述上訴理由者，應於上訴期間屆滿後20日
內向本院補提理由書（均須按他造當事人之人數附繕本）。「切
勿逕送上級法院」。
                              書記官  謝璧卉
中    華    民    國   100    年    10    月    6     日
附錄本案論罪科刑法條全文：
中華民國刑法第185 條之3 ：
服用毒品、麻醉藥品、酒類或其他相類之物，不能安全駕駛動力
交通工具而駕駛者，處1 年以下有期徒刑、拘役或科或併科15萬
元以下罰金。